福建金門地方法院民事判決
               110年度訴字第79號
原      告  胡銅晃

訴訟代理人  王翼升律師                      
            廖泉勝律師                      
被      告  林暄錫

            林東毅

共      同
訴訟代理人  蘇仙宜律師
            金湘惟律師
被      告  葉子豪
上列當事人間分配表異議之訴事件，本院於民國111年6月16日言
詞辯論終結，判決如下：
    主      文
本院109年度司執字第3833號強制執行事件於民國110年10月26日
製作之分配表表1次序3、14、15及表2次序7、8，及於民國110年
11月25日製作之分配表次序6、7，所列被告林暄錫之分配金額，
於超過以債權原本新臺幣捌拾柒萬貳仟參佰元計算所得部分，應
予剔除。
本院109年度司執字第3833號強制執行事件於民國110年10月26日
製作之分配表表1次序2、11、12、13及表2次序4、5、6，及於民
國110年11月25日製作之分配表次序3、4、5，所列被告林東毅之
分配金額，於超過以債權原本新臺幣參仟壹佰貳拾柒萬捌仟柒佰
元計算所得部分，應予剔除。
本院109年度司執字第3833號強制執行事件於民國110年10月26日
製作之分配表表1次序5、17、18，及於民國110年11月25日製作
之分配表次序9、10，所列被告葉子豪之分配金額，應予剔除，
不得列入分配。
原告其餘之訴駁回。
訴訟費用由被告林暄錫負擔十五分之一，被告林東毅負擔三分之
二，被告葉子豪負擔十五分之二，餘由原告負擔。
    事實及理由
壹、程序方面：
一、按債權人或債務人對於分配表所載各債權人之債權或分配金
    額有不同意者，應於分配期日1日前，向執行法院提出書狀
    ，聲明異議；異議未終結者，為異議之債權人或債務人，得
    向執行法院對為反對陳述之債權人或債務人提起分配表異議
    之訴。但異議人已依同一事由就有爭執之債權先行提起其他
    訴訟者，毋庸再行起訴，執行法院應依該確定判決實行分配
    ；聲明異議人未於分配期日起10日內向執行法院為前2項起
    訴之證明者，視為撤回其異議之聲明。強制執行法第39條第
    1項、第41條第1項、第3項前段分別定有明文。查本院109年
    度司執字第3833號強制執行事件（下稱系爭執行事件，其卷
    則稱執卷），於㈠民國110年9月14日所製作之分配表(執卷一
    第267至269頁)，定於同年10月19日實行分配，嗣原告不同
    意被告之分配金額，於分配期日前之同年10月14日具狀聲明
    異議(執卷一第347至349頁)，並於同年10月21日提起本訴（
    本院卷一第11頁，此分配表雖於同年10月26日變更，惟不影
    響原告已異議及起訴之效力）；另於㈡同年11月25日所製作
    之分配表（執卷二第175至177頁），定於同年12月21日實行
    分配，嗣原告亦爭執被告之分配金額，而於分配期日前之同
    年12月1日追加訴之聲明於本訴（本院卷一第79至82頁），
    並向本院執行處聲明異議及提出訴之追加證明（執卷二第21
    5至220頁）。業經調取執卷確認無誤，核與首揭規定相符，
    是認原告提起本訴，其程序合法。
二、按訴狀送達後，原告不得將原訴變更或追加他訴。但請求之
    基礎事實同一或減縮應受判決事項之聲明者，不在此限，民
    事訴訟法第255條第1項第2、3款定有明文。查原告起訴聲明
    原僅就110年9月14日製作之分配表為爭執，並於同年12月1
    日就同年11月25日製作之分配表續為同一之爭執而為訴之追
    加；另因法務部行政執行署臺北分署聲請併案執行（執卷二
    第33頁），本院執行處已於110年10月26日更正其同年9月14
    日所製作之分配表，暨經原告於審理中對帳後，就被告林暄
    錫、林東毅之部分債權已無爭執，於111年6月16日減縮其聲
    明。經核皆無不合，應予准許。
貳、實體方面：
一、原告主張：我對債務人鑫富成營造有限公司（下稱鑫富成公
    司）及其法定代理人黃耀緯存有新臺幣（下同）900萬元及
    自109年5月20日起至清償日止，按週年利率6%計算利息之債
    權。聲請強制執行後，本院以系爭執行事件繫屬。嗣被告林
    東毅於109年12月30日，以其對鑫富成公司之本票債權2967
    萬6800元、支票債權3129萬元及其利息聲請強制執行；被告
    林暄錫於110年1月8日，以其對鑫富成公司之本票債權360萬
    元及其利息聲請強制執行；被告葉子豪於110年8月19日，以
    其對鑫富成公司之支票債權645萬元、100萬元及其利息聲請
    強制執行。嗣併入系爭執行事件後，將對鑫富成公司執行所
    得進行分配。
　㈠因被告主張債權甚鉅，被告林東毅、林暄錫於執行程序中指
    定之送達地址，更與鑫富成公司法定代理人黃耀緯設立之德
    金工程有限公司（下稱德金公司）地址相同，均為「臺中市
    ○○區○○○街00號8樓之3」，存有以不實債權參與分配、稀釋
    原告受償額之虞。
　㈡經起訴後檢視被告所提事證，就被告林東毅部分，非匯入鑫
    富成公司帳戶之款項與其參與鑫富成公司之投資款800萬元
    ，均不應認係被告林東毅對鑫富成公司之債權，不得參與分
    配；另被告林暄錫部分，不爭執其匯入鑫富成公司帳戶部分
    ，僅爭執其匯入德金公司帳戶之款項非屬鑫富成公司所欠債
    務，不得參與分配；再被告葉子豪部分，其主張支票債權係
    源自借名登記予訴外人即其前妻魏婕盈之大妹江燕玲之4筆
    土地因賣予黃耀緯（原名黃坤偉）而可取得之價款749萬元
    未付，亦應認係鑫富成公司所欠債務，得參與分配等語。此
    主張顯不合理，應剔除此債權。
　㈢爰依強制執行法第41條第1項規定，請求剔除前揭爭議債權，
    不得列入分配。並聲明：1.系爭執行事件於110年10月26日
    製作之分配表表1次序3、14、15及表2次序7、8，及於110年
    11月25日製作之分配表次序6、7，所列被告林暄錫之分配金
    額，於超過以債權原本87萬2300元計算所得部分，應予剔除
    。2.系爭執行事件於110年10月26日製作之分配表表1次序2
    、11、12、13及表2次序4、5、6，及於110年11月25日製作
    之分配表次序3、4、5，所列被告林東毅之分配金額，於超
    過以債權原本2327萬8700元計算所得部分，應予剔除。3.系
    爭執行事件於110年10月26日製作之分配表表1次序5、17、1
    8，及於110年11月25日製作之分配表次序9、10，所列被告
    葉子豪之分配金額，應予剔除，不得列入分配。
二、被告方面：
　㈠被告林東毅、林暄錫均以：鑫富成公司與德金公司之法定代
    理人雖均登記為黃耀緯，但實際負責人均係其父黃盛駐。黃
    盛駐因經營所需，向伊等借款或邀約被告林東毅為投資，伊
    等即依黃盛駐指示，將各筆款項匯入黃盛駐指定之鑫富成公
    司、德金公司或其子黃耀緯、黃柏睿之帳戶。又因被告林東
    毅資金不足，故借予黃盛駐之資金來源尚包含林東毅之配偶
    王韻如、友人江道弘、張維宸、陳敬元及胞弟林志憲，渠等
    均已將債權讓與被告林東毅。因黃盛駐係以鑫富成公司名義
    借款，並將各筆款項於事後供鑫富成公司自由支配運用，故
    伊等債權確係存在，得參與分配等語，資為抗辯。
　㈡被告葉子豪則以：我將坐落金門縣○○鎮○○○段00000000000000
    0000地號等4筆土地，借名登記予前妻魏婕盈之大妹江燕玲
    名下。緣黃盛駐代表鑫富成公司向我洽購前揭土地，並以鑫
    富成公司名義開立支票支付買賣價金745萬元。我已將前揭
    土地移轉登記予黃耀緯，但上開支票經提示後均不獲兌現，
    故以確定支付命令為執行名義參與分配等語置辯。
　㈢並均聲明：駁回原告之訴。　　
三、法院之判斷：
  ㈠兩造不爭執之事項：
  1.原告以本院109年度司票字第69號裁定向本院聲請對鑫富成
    公司為強制執行，經本院以系爭執行事件繫屬後，被告林東
    毅以本院109年度司票字第155號裁定、109年度司促字第177
    8號支付命令；被告林暄錫以本院109年度司票字第153號裁
    定；被告葉子豪以本院109年度司促字第1994號、110年度司
    促字第95號支付命令為執行名義，聲請對鑫富成公司為強制
    執行，因而併入系爭執行事件。
  2.鑫富成公司與德金公司之法定代理人均為黃耀緯（原名黃坤
    偉），其父母為黃盛駐（原名黃富誠）、王姷鈉。黃柏睿則
    為黃耀緯之弟（本院卷一第303、307、311頁）。
  3.被告林東毅、林暄錫於系爭執行事件中指定之送達地址，均
    與德金公司之登記地址同為臺中市○○區○○○街00號8樓之3（1
    10司執10卷第43頁、110司執128卷第33頁）。
  4.被告林東毅以6096萬6800元（含原屬王韻如、江道弘、張維
    宸、陳敬元、林志憲之債權，均債權讓與被告林東毅）參與
    分配，就其中2327萬8700元匯款予鑫富成公司之債權得列入
    分配，兩造均不爭執。
　5.被告林暄錫以360萬元參與分配，就其中87萬2300元匯款予
    鑫富成公司之債權得列入分配，兩造均不爭執。
　6.被告林東毅曾代被告林暄錫先後於109年4月21日、7月31日
    匯款6萬元、266萬7700元予德金公司（本院卷一第195、197
    頁）。
　7.被告葉子豪之前妻魏婕盈乃江燕玲之姐，渠父母為江晋富、
    魏秀枝（本院卷一第295、299頁）。
　8.江燕玲與黃耀緯於107年3月13日就坐落金門縣○○鎮○○○段000
    000000000000000地號等4筆土地簽訂土地買賣契約書，由江
    燕玲以749萬元之價格，將4筆土地賣予黃耀緯，並於107年3
    月27日移轉登記至黃耀緯名下（本院卷一第117至121、217
    、221、225、231頁）。
  ㈡原告主張被告林東毅非匯入鑫富成公司帳戶之款項及投資鑫
    富成公司之800萬元，及被告林暄錫匯予德金公司之款項，
    被告葉子豪所稱出售借名登記土地予黃耀緯部分，均不應認
    屬渠等對鑫富成公司之債權，不得列入分配等情。惟為被告
    所否認，並以前揭情詞置辯。是本件爭點厥為：各被告對鑫
    富成公司是否存有前揭債權？可否列入分配或應予剔除？析
    述如下：
  1.按分配表異議之訴屬形成之訴，其訴訟標的為對分配表之異
    議權，倘原告係以被告聲明參與分配之債權不存在為異議權
    之理由，其本質上即含有消極確認債權不存在訴訟之性質，
    如被告主張其債權存在，依舉證責任分配法則，自應先由主
    張該債權存在之被告負舉證之責（最高法院101年度台上字
    第904號判決要旨參照）。是被告既主張對鑫富成公司存有
    其主張之債權，應就該債權存在為舉證，如無法證明，即應
    承擔其不利益，並推認該債權並不存在，先予指明。
  2.被告葉子豪所執745萬元債權，因無法證明係鑫富成公司所
    欠債務，全數應予剔除，不得列入分配：
　⑴被告葉子豪稱此債權係因出售借名登記土地予黃耀緯（原名
    黃坤偉）而可取得之價款卻未獲鑫富成公司支付等語，並提
    出江燕玲與黃坤偉於107年3月13日所簽立之土地買賣契約書
    （本院卷一第117至121頁）為憑。
　⑵經核，江燕玲為被告葉子豪前妻魏婕盈之妹，黃耀緯為鑫富
    成公司之法定代理人，渠2人於107年3月13日就坐落金門縣○
    ○鎮○○○段000000000000000000地號等4筆土地簽訂土地買賣
    契約書，由江燕玲以749萬元之價格，將4筆土地賣予黃耀緯
    ，並於107年3月27日移轉登記至黃耀緯名下，為兩造所不爭
    執，並有本院所調戶籍資料與地籍異動索引可據，首堪認定
    。
　⑶依前揭土地買賣契約書第4條約定：總價款為749萬元，分3期
    給付，第1期為簽約金200萬元，第2期為完稅款249萬元待稅
    單核下之日起3日內付清，第3期為尾款300萬元待土地過戶
    到買方名下之日起3日內付清（本院卷一第119頁）。以之比
    對被告葉子豪取得執行名義所據、由鑫富成公司先後開立之
    支票，分別為109年4月13日所開面額545萬元支票、109年6
    月30日所開面額100萬元支票、109年12月30日所開面額100
    萬元支票（110司執3008卷第15至16、23至24頁）。可知鑫
    富成公司開立予被告葉子豪之支票面額合計745萬元，少於
    土地買賣總價款749萬元，且最早之支票發票日為109年4月1
    3日，距前揭土地移轉登記予黃耀緯之107年3月27日，已逾
    兩年，與不動產交易常情迥異，更不符土地買賣契約書所約
    定應給付之期間與各期價額。甚且，前揭土地均移轉登記予
    黃耀緯，而非鑫富成公司，證人即其母王姷鈉於審理中亦結
    稱：被告葉子豪所賣土地與鑫富成公司無關等語（本院卷三
    第60頁）。參核上情，在無法勾稽被告葉子豪所述之土地買
    賣與其所執3紙支票債權間之合理連結下，殊難採信前揭支
    票係用以支付土地買賣價款，亦無由逕指鑫富成公司應就此
    私人間之不動產交易負責。是認被告葉子豪所執745萬元支
    票債權應全數剔除，不得列為鑫富成公司之債權參與分配。
  3.被告林暄錫所執360萬元債權，其中87萬2300元匯予鑫富成
    公司部分，兩造均不爭執得列入分配，至其餘272萬7700元
    匯予德金公司部分則應剔除：
  ⑴被告林暄錫就其曾借款360萬元乙節，已提出台中銀行國內匯
    款申請書回條、合作金庫銀行存款憑條、匯款申請書代收入
    傳票（本院卷一第195、197頁）為據。檢視其上匯款人均係
    被告林東毅，可知被告林暄錫係透過被告林東毅匯款，合計
    匯予鑫富成公司87萬2300元、德金公司272萬7700元。就匯
    予鑫富成公司之87萬2300元部分，因兩造均不爭執此部分可
    列入分配，並無訟爭性而無審究之必要。
  ⑵另就匯予德金公司272萬7700元部分，被告林東毅、林暄錫一
    致陳稱：鑫富成公司與德金公司實際負責人均為黃耀緯之父
    黃盛駐，黃盛駐因經營所需，以鑫富成公司名義借款，伊等
    依黃盛駐指示，將各筆款項匯入其指定帳戶（曾匯入鑫富成
    公司、德金公司、黃耀緯、黃柏睿之帳戶），因係黃盛駐代
    表鑫富成公司所借，自屬鑫富成公司之借款，伊等得參與分
    配鑫富成公司之強制執行所得等語。
  ⑶證人王姷鈉於審理中證述：鑫富成公司與德金公司的登記負
    責人是我兒子黃耀緯，但實際負責人是我先生黃盛駐，黃耀
    緯實際也在公司幫忙。這兩家公司是我們的，我與我先生可
    以自由使用兩家公司的資金，我們會相互挪用兩家公司的資
    金，事後不需回補，可自由使用，全依我們夫妻的判斷。我
    與我先生借錢對象都是被告林東毅，黃耀緯從未出面，至於
    借得款項要匯入鑫富成公司、德金公司、黃耀緯或黃柏睿帳
    戶，是按當時狀況決定。我們不會跟被告林東毅說這筆錢是
    誰要借的，只會跟他說要借錢而已。借是以鑫富成公司名義
    借的，就看當時要匯給誰。但包括「德金公司」員工的健保
    費、「親戚墓地」的撿骨、清理、維護費等，都是向被告林
    東毅借的。另登記於黃耀緯名下、位於小徑的不動產，其房
    貸是向中租迪和公司借的，要按月還款，這筆錢也是向被告
    林東毅借的，而且這筆不動產始終未曾登記為鑫富成公司所
    有，事後黃耀緯賣掉，所受領價金也沒還給鑫富成公司或德
    金公司。德金公司後期資金不足，會向鑫富成公司挪用款項
    ，鑫富成公司的票不夠時，也會開德金公司的票來付等情（
    本院卷三第50至62頁）。可知向被告林東毅、林暄錫借款之
    人乃黃盛駐與王姷鈉，且被告林暄錫之借款亦透過被告林東
    毅接洽；黃盛駐與王姷鈉經營鑫富成公司與德金公司，渠等
    經由被告林東毅借得的款項除於兩家公司間相互流用外，亦
    用於私人事務，如親戚墓地與其子黃耀緯之置產等，並未將
    兩公司間及公司與個人間之帳務涇渭分明，而係混融為一體
    ，被告林東毅係依黃盛駐、王姷鈉指示匯入鑫富成公司、德
    金公司、黃耀緯或黃柏睿帳戶。針對此節以事後觀點為審視
    ，被告林東毅、林暄錫並未質疑或拒絕非鑫富成公司法定代
    理人黃耀緯以外之人為借款，並接受幕後實質負責人之說法
    ，甚至容任借出款項不匯給鑫富成公司亦無妨，進而衍生本
    案債權認定之困難。
  ⑷併參被告林東毅、林暄錫於系爭執行事件中指定之送達地址
    ，均與德金公司之登記地址同為臺中市○○區○○○街00號8樓之
    3（不爭執事項第3點）。如無特殊信賴關係或情誼，當無可
    能發生債權人、債務人地址同設一處之情。在此情形下，更
    應嚴格檢視被告林東毅牽線而借予黃盛駐、王姷鈉之款項是
    否應由鑫富成公司負責。
  ⑸查被告林東毅所牽線、含被告林暄錫在內之債權額至少7626
    萬8353元（本院卷一第124至129頁之加總），經檢視各匯款
    時間，107年11月至108年1月借款4筆合計800萬元，其後長
    達11月無借款，直至108年12月又開始陸續借款，至109年9
    月30日新增45筆借款合計6826萬8353元。首須言明，被告林
    東毅、林暄錫所提單據，僅單向呈現渠等款項匯出情形，卻
    無法呈現債務人還款情形甚明，而存有前債清償完畢後再借
    之可能。再者，民間借貸在前債800萬元歷經11個月全然未
    還下，恐無再借之理，亦與證人王姷鈉證稱：借款約1禮拜
    或1個月就可還乙節（本院卷三第51頁）有別。遑論108年12
    月起，在不到1年時間內，持續借款累積至6826萬8353元，
    如無持續清償，債權人於借款過程應已預見債務人有資金困
    難、難以清償之虞，仍持續放款，亦惹疑竇。考量雙方間存
    有前揭特殊信賴與情誼，是就被告林東毅、林暄錫所提匯款
    單據縱形式真正無爭議（本院卷三第90頁），仍應確認是否
    應由鑫富成公司承擔此債務，並應由被告林東毅、林暄錫舉
    證說服法院，否則應承擔無法證明之不利益。
  ⑹本院就各筆匯款是否應由鑫富成公司負責此節，認應回歸事
    務本質與風險合理分擔之角度加以判斷。亦即，在人格各自
    獨立下，鑫富成公司、德金公司、黃耀緯與黃柏睿均具獨立
    人格，各自為自己之交易行為負責。且在法人登記主義下，
    登記之法定代理人方有權代表法人進行交易，倘願接受實質
    負責人與登記負責人不同而與該法人為交易者，則其交易風
    險應自行承擔，並無轉嫁他人之理。尤其，於交易時採便宜
    行事，如衍生日後證明或解讀困難，甚或第三人權益受影響
    之際，該不利益應由便宜行事之人承擔，而非受交易秩序保
    障之第三人承擔。就本案言，被告林東毅、林暄錫原可堅持
    既係鑫富成公司之借款，應由其法定代理人黃耀緯出面並蓋
    用鑫富成公司之大小章、簽訂消費借貸契約，且借款僅匯入
    鑫富成公司之帳戶，而非他公司或個人之帳戶，以保全資金
    流向證明。然均未堅持，僅因黃耀緯之父母黃盛駐與王姷鈉
    出面即認屬一家人，所開設兩家公司、尤其鑫富成公司應就
    全部債務負責。除與人格獨立、各自負責之觀點有違外，何
    以黃盛駐、王姷鈉所借款項應由鑫富成公司承擔（渠等非法
    定代理人）？又何以匯予鑫富成公司以外之人，亦屬鑫富成
    公司之債務？善意信賴鑫富成公司之責任財產而與之交易之
    其他債權人，遇鑫富成公司遭強制執行之際，突發現一堆帳
    面與鑫富成公司無關之債務一同參與分配鑫富成公司強制執
    行所得，是否合理？
  ⑺再者，倘各該債務實係德金公司、黃耀緯或黃柏睿所借，本應由渠等自行負責，卻因黃盛駐、王姷鈉與被告林東毅、林暄錫間之特殊情誼或便宜行事，反使鑫富成公司全數負責，豈非紊亂民法所預設交易秩序，反害及被告林東毅、林暄錫以外之債權人，使他債權人原就鑫富成公司執行可獲償部分遭嚴重稀釋，允非事理之平。甚者，依被告林暄錫整理之匯款單據及明細（本院卷一第129、195、197頁）觀之，其合計匯款4筆，匯予德金公司與鑫富成公司各2筆，合計360萬元。另其執行名義所據之鑫富成公司所開立本票，面額為360萬元，發票日為109年9月28日（110司執128卷第107頁）。兩相比對，上開4筆匯款時間均於109年7月31日前，證據解讀上原屬德金公司、鑫富成公司各自負責，卻因黃盛駐或王姷鈉「事後」以鑫富成公司名義開立本票而由鑫富成公司全部承擔，除有人力操縱疑慮外，亦影響他債權人之交易安全，實難逕指為鑫富成公司所欠債務。亦即，無論黃盛駐、王姷鈉與被告林東毅、林暄錫間有何默契或交誼，不應因私人間相互授受而害及交易安全。故認被告林東毅、林暄錫匯予鑫富成公司以外之人之款項，容難採信為鑫富成公司所欠債務，不得參與分配而應剔除。是被告林暄錫所執360萬元債權，於超過87萬2300元部分應予剔除（即剔除其匯予德金公司之272萬7700元）。
  4.被告林東毅所執6096萬6800元債權，應剔除其中2968萬8100
    元非匯予鑫富成公司之金額，至其餘3127萬8700元（含原告
    爭執之投資款800萬元）仍應列計：
　⑴除去被告林暄錫之360萬元後，被告林東毅所提匯款單據與明
    細（本院卷一第124至128、135至183頁）經加總，尚匯予鑫
    富成公司4298萬253元、德金公司2007萬8000元、黃耀緯501
    萬100元、黃柏睿460萬元，合計7266萬8353元（本院卷一第
    124至128、135至183頁），但其僅以6096萬6800元聲請對鑫
    富成公司為強制執行並參與分配（110司執10卷第7、13至20
    頁）。經調閱前揭執行卷，檢視其執行名義所據之支票發票
    日與本票到期日，並無法與上開匯款單據之匯款時間直接連
    結，二者在金額上之關連性亦難勾稽，僅屬單向匯款證明，
    然被告林東毅卻稱各筆匯款均屬借款，並經原告爭執其中匯
    予德金公司、黃耀緯及黃柏睿之部分。審酌就債權之特定與
    存在本應由被告林東毅負舉證證明之責，是其所列各筆匯款
    ，如經原告爭執並於審理後認應剔除者，應逕自被告林東毅
    參與分配之6096萬6800元中剔除，而非自溢額之7266萬8353
    元中剔除，蓋無法逕指該7266萬8353元之債權存在。
　⑵前已審認，被告林東毅匯予鑫富成公司以外之人之款項，難
    認係鑫富成公司所欠債務，不得參與分配而應剔除。是被告
    林東毅參與分配之6096萬6800元應剔除其匯予德金公司的20
    07萬8000元、匯予黃耀緯的501萬100元及匯予黃柏睿的460
    萬元。
　⑶原告再稱：被告林東毅曾匯予鑫富成公司800萬元（本院卷一
    第126頁），此屬投資款，非鑫富成公司之債務等語，並提
    出臺灣臺中地方法院109年度重訴字第618號判決（本院卷二
    第277至282頁）為佐。被告林東毅則提出前揭800萬元之匯
    款證明（本院卷一第167、169頁），回稱：此部分縱屬投資
    款，仍屬其對鑫富成公司所承接公共工程為投資，與鑫富成
    公司間存有工程完工可取回投資本利之約定，由原告所提前
    揭臺中地方法院判決可知，該案並不爭執其可領回投資本利
    合計856萬5600元，僅因鑫富成公司發生財務問題而無法取
    回，是其僅以800萬元參與分配，應予准許等語。
　⑷經核，800萬元投資款已匯入鑫富成公司帳戶，有前揭匯款單
    據可佐。且由原告提出之臺中地方法院判決可知，該案兩造
    均不爭執所投資之工程已結案撥款，被告林東毅可領回投資
    本利合計856萬5600元，僅因鑫富成公司發生財務狀況而無
    法領回乙節。再參以證人王姷鈉證稱：德金公司所做以水電
    工程為主，鑫富成公司則是做營造的並以承包公共工程為主
    要業務。被告林東毅匯給我們的錢可分兩類，一種是借貸，
    為短期周轉所需，可能1禮拜或1個月就會還款，可較靈活地
    配合我們資金需求；另一種是投資，就是一個標案下來後，
    我們會告知有一個案子可投資，工程完工可分得多少利潤，
    並簽立協議書，雙方各執1份。縱使工程完工後並未獲利，
    我們仍會給最低獲利的保證，賠錢部分則由我們承擔，此部
    分較無時間壓力，因公家機關對公共工程的付款時間不一定
    ，我們只要等工程款進來後再付就好等語（本院卷三第50至
    52頁）。益徵被告林東毅對鑫富成公司確有投資款債權可資
    主張。佐以其確曾匯800萬元投資款予鑫富成公司，縱解釋
    上仍存56萬5600元之落差，但其減縮為僅請求列計800萬元
    債權，尚堪為採。
　⑸參核上情，被告林東毅以6096萬6800元參與分配，然應剔除
    其匯予德金公司的2007萬8000元、匯予黃耀緯的501萬100元
    及匯予黃柏睿的460萬元，至原告所爭執投資款800萬元部分
    ，因已屬被告林東毅對鑫富成公司可得行使之債權，自應列
    計而無剔除之理。故認被告林東毅所執6096萬6800元債權，
    應剔除2968萬8100元，僅得列計3127萬8700元。
  5.綜上所述，被告葉子豪所執745萬元債權，因無法證明係鑫
    富成公司所欠債務，應全數剔除，不得列入分配；被告林暄
    錫所執360萬元債權，除87萬2300元匯予鑫富成公司部分外
    ，其餘272萬7700元匯予德金公司部分應予剔除；被告林東
    毅所執6096萬6800元債權，除3127萬8700元外，其餘2968萬
    8100元應予剔除。從而，原告依強制執行法第41條第1項規
    定，主張⑴系爭執行事件於110年10月26日製作之分配表表1
    次序3、14、15及表2次序7、8，及於110年11月25日製作之
    分配表次序6、7，所列被告林暄錫之分配金額，於超過以債
    權原本87萬2300元計算所得部分，應予剔除。⑵系爭執行事
    件於110年10月26日製作之分配表表1次序2、11、12、13及
    表2次序4、5、6，及於110年11月25日製作之分配表次序3、
    4、5，所列被告林東毅之分配金額，於超過以債權原本3127
    萬8700元計算所得部分，應予剔除。⑶系爭執行事件於110年
    10月26日製作之分配表表1次序5、17、18，及於110年11月2
    5日製作之分配表次序9、10，所列被告葉子豪之分配金額，
    應予剔除，不得列入分配，為有理由，應予准許。逾此部分
    ，則無理由，應予駁回。
四、本件為判決之基礎已臻明確，兩造其餘攻防方法及所提出之
    證據，經本院審酌後，核與判決結論不生影響，爰不逐一論
    述，附此敘明。
五、訴訟費用負擔之依據：民事訴訟法第79條、第85條第1項但
    書。
中　　華　　民　　國　　111 　年　　7 　　月　　18　　日
                  民事第二庭　法  官　王鴻均
以上正本係照原本作成。
如對本判決上訴，須於判決送達後20日內向本院提出上訴狀（須
附繕本）。如委任律師提起上訴者，應一併繳納上訴審裁判費。
　
中　　華　　民　　國　　111 　年　　7 　　月　　18　　日
                              書記官  施人夫